臺灣高等法院臺中分院刑事判決
111年度上訴字第2071號
上  訴  人  
即  被  告  林清泉



選任辯護人（法扶律師）

上列上訴人因違反槍砲彈藥刀械管制條例案件，不服臺灣臺中地
方法院中華民國111年6月9日第一審判決（110年度訴字第2021號
，起訴案號：臺灣臺中地方檢察署110年度偵字第21340號），提
起上訴，本院判決如下：
    主  文
上訴駁回。
    事實及理由
一、本案經本院審理結果，認第一審判決認事用法及量刑均無不
    當，應予維持，並引用第一審判決書記載之事實、證據及理
    由（如附件）。
二、上訴人即被告（下稱被告）上訴意旨略以，被告自偵查之始
    即坦承犯罪，犯後態度良好，且被告係因友人葉佳洋向被告
    借款，以系爭槍、彈質押，始持有，並非自行購入擁槍自重
    ，更未向他人展示，或以之犯罪，被告另有正當工作，僅國
    中肄業，家中另有年邁父母、兒女及孫子待扶養，犯罪情狀
    顯有可憫恕，請應刑法第59條之規定，減輕其刑，以啟自新
    。惟查：㈠刑法第59條所規定之酌量減輕其刑，必其犯罪另
    有特殊之原因、環境或背景，在客觀上足以引起一般之同情
    ，且於法律上別無其他應減輕或得減輕其刑之事由，認即予
    以宣告法定最低度刑猶嫌過重者，始有其適用。適用該條酌
    減其刑與否，法院本屬有權斟酌決定。㈡被告雖自偵查中即
    坦承犯罪，惟原判決業已敘明：被告先前業因非法持有非制
    式手槍、非法製造子彈等行為，為警於109年6月16日查獲，
    嗣經法院論罪科刑（參卷附臺灣高等法院臺中分院110年度
    上訴字第1906號判決，見訴卷第113至127頁），被告甫經警
    查獲該槍砲犯行，竟又於約9月後再犯本案之罪，顯非因一
    時失慮而犯之，尚難認被告之犯罪另有特殊原因與環境或背
    景，在客觀上不足以引起一般人之同情，而無宣告法定最低
    度刑期猶嫌過重之情形，自無刑法第59條規定酌減其刑之適
    用。上開說明，並無不合，至被告雖辯稱係因借款予訴外人
    葉佳洋，葉佳洋質押始持有系爭槍、彈，惟業據葉佳洋於偵
    查中否認其曾交付該槍、彈等情，此部分尚屬無法證明，自
    不得為有利被告之認定，另其尚有家庭成員待扶養，亦不得
    資為刑法第59條適用之依據。㈢上訴意旨主張原判決未依上
    開規定酌減其刑，尚非適法云云，其上訴無理由，應予駁回
    。
三、據上論斷，應依刑事訴訟法第368條、373條，判決如主文。
本案經檢察官林俊杰提起公訴，檢察官謝名冠到庭執行職務。
中　　華　　民　　國　　111 　年　　10　　月　　6 　　日
            刑事第十一庭　審判長法　官　張  意  聰
                                法　官　陳  慧  珊
                                法　官　林  清  鈞
以上正本證明與原本無異。
如不服本判決應於收受送達後二十日內向本院提出上訴書狀，其
未敘述上訴之理由者並得於提起上訴後二十日內向本院補提理由
書（均須按他造當事人之人數附繕本）「切勿逕送上級法院」。
因疫情而遲誤不變期間，得向法院聲請回復原狀。

                                書記官  陳  志  德
　　　　　　　　　　　　　　　　
中　　華　　民　　國　　111 　年　　10　　月　　6 　　日

論罪科刑主要條文
槍砲彈藥刀械管制條例第7條4項
未經許可，持有、寄藏或意圖販賣而陳列第1項所列槍砲、彈藥
者，處5年以上有期徒刑，併科新臺幣1千萬元以下罰金。